<?xml version='1.0' encoding='utf-8'?>
<verb default="jeaimeáil" disambig="">
  <verbalNoun default="jeaimeáil" />
  <verbalAdjective default="jeaimeáilte" />
  <tenseForm default="jeaimeáil" tense="Past" dependency="Indep" person="Base" />
  <tenseForm default="jeaimeálamar" tense="Past" dependency="Indep" person="Pl1" />
  <tenseForm default="jeaimeáladar" tense="Past" dependency="Indep" person="Pl3" />
  <tenseForm default="jeaimeáladh" tense="Past" dependency="Indep" person="Auto" />
  <tenseForm default="jeaimeáil" tense="Past" dependency="Dep" person="Base" />
  <tenseForm default="jeaimeálamar" tense="Past" dependency="Dep" person="Pl1" />
  <tenseForm default="jeaimeáladar" tense="Past" dependency="Dep" person="Pl3" />
  <tenseForm default="jeaimeáladh" tense="Past" dependency="Dep" person="Auto" />
  <tenseForm default="jeaimeáladh" tense="PastCont" dependency="Indep" person="Base" />
  <tenseForm default="jeaimeálainn" tense="PastCont" dependency="Indep" person="Sg1" />
  <tenseForm default="jeaimeáilteá" tense="PastCont" dependency="Indep" person="Sg2" />
  <tenseForm default="jeaimeálaimis" tense="PastCont" dependency="Indep" person="Pl1" />
  <tenseForm default="jeaimeálaidís" tense="PastCont" dependency="Indep" person="Pl3" />
  <tenseForm default="jeaimeáiltí" tense="PastCont" dependency="Indep" person="Auto" />
  <tenseForm default="jeaimeáladh" tense="PastCont" dependency="Dep" person="Base" />
  <tenseForm default="jeaimeálainn" tense="PastCont" dependency="Dep" person="Sg1" />
  <tenseForm default="jeaimeáilteá" tense="PastCont" dependency="Dep" person="Sg2" />
  <tenseForm default="jeaimeálaimis" tense="PastCont" dependency="Dep" person="Pl1" />
  <tenseForm default="jeaimeálaidís" tense="PastCont" dependency="Dep" person="Pl3" />
  <tenseForm default="jeaimeáiltí" tense="PastCont" dependency="Dep" person="Auto" />
  <tenseForm default="jeaimeálann" tense="PresCont" dependency="Indep" person="Base" />
  <tenseForm default="jeaimeálaim" tense="PresCont" dependency="Indep" person="Sg1" />
  <tenseForm default="jeaimeálaimid" tense="PresCont" dependency="Indep" person="Pl1" />
  <tenseForm default="jeaimeáiltear" tense="PresCont" dependency="Indep" person="Auto" />
  <tenseForm default="jeaimeálann" tense="PresCont" dependency="Dep" person="Base" />
  <tenseForm default="jeaimeálaim" tense="PresCont" dependency="Dep" person="Sg1" />
  <tenseForm default="jeaimeálaimid" tense="PresCont" dependency="Dep" person="Pl1" />
  <tenseForm default="jeaimeáiltear" tense="PresCont" dependency="Dep" person="Auto" />
  <tenseForm default="jeaimeálfaidh" tense="Fut" dependency="Indep" person="Base" />
  <tenseForm default="jeaimeálfaimid" tense="Fut" dependency="Indep" person="Pl1" />
  <tenseForm default="jeaimeálfar" tense="Fut" dependency="Indep" person="Auto" />
  <tenseForm default="jeaimeálfaidh" tense="Fut" dependency="Dep" person="Base" />
  <tenseForm default="jeaimeálfaimid" tense="Fut" dependency="Dep" person="Pl1" />
  <tenseForm default="jeaimeálfar" tense="Fut" dependency="Dep" person="Auto" />
  <tenseForm default="jeaimeálfadh" tense="Cond" dependency="Indep" person="Base" />
  <tenseForm default="jeaimeálfainn" tense="Cond" dependency="Indep" person="Sg1" />
  <tenseForm default="jeaimeálfá" tense="Cond" dependency="Indep" person="Sg2" />
  <tenseForm default="jeaimeálfaimis" tense="Cond" dependency="Indep" person="Pl1" />
  <tenseForm default="jeaimeálfaidís" tense="Cond" dependency="Indep" person="Pl3" />
  <tenseForm default="jeaimeálfaí" tense="Cond" dependency="Indep" person="Auto" />
  <tenseForm default="jeaimeálfadh" tense="Cond" dependency="Dep" person="Base" />
  <tenseForm default="jeaimeálfainn" tense="Cond" dependency="Dep" person="Sg1" />
  <tenseForm default="jeaimeálfá" tense="Cond" dependency="Dep" person="Sg2" />
  <tenseForm default="jeaimeálfaimis" tense="Cond" dependency="Dep" person="Pl1" />
  <tenseForm default="jeaimeálfaidís" tense="Cond" dependency="Dep" person="Pl3" />
  <tenseForm default="jeaimeálfaí" tense="Cond" dependency="Dep" person="Auto" />
  <moodForm default="jeaimeáladh" mood="Imper" person="Base" />
  <moodForm default="jeaimeálaim" mood="Imper" person="Sg1" />
  <moodForm default="jeaimeáil" mood="Imper" person="Sg2" />
  <moodForm default="jeaimeálaimis" mood="Imper" person="Pl1" />
  <moodForm default="jeaimeálaigí" mood="Imper" person="Pl2" />
  <moodForm default="jeaimeálaidís" mood="Imper" person="Pl3" />
  <moodForm default="jeaimeáiltear" mood="Imper" person="Auto" />
  <moodForm default="jeaimeála" mood="Subj" person="Base" />
  <moodForm default="jeaimeálaimid" mood="Subj" person="Pl1" />
  <moodForm default="jeaimeáiltear" mood="Subj" person="Auto" />
</verb>
